# 请教版主，新租赁准则的会计处理

提问人：ayu0223 时间：2019-07-30 14:49:14
出租方收到承租方预付的房屋租赁款，出租方怎么入账？是否计入合同负债如果租赁方预付超过 1 年的租赁款，需要计入长期负债么？

回答人：chenyiwei
“合同负债” 是收入准则下的概念，不适用于租赁准则下。目前具体的会计处理尚不明确，还要看日后准则应用指南如何表述。个人倾向于按照预计的结转收益的期限，作为其他流动/非流动负债列报。